臺灣基隆地方法院刑事判決
110年度易字第472號
公  訴  人  臺灣基隆地方檢察署檢察官
被      告  李彥材



上列被告因違反性騷擾防治法案件，經檢察官提起公訴（110年
度偵字第3526號），本院判決如下：
    主  文
本件公訴不受理。
    理  由
一、公訴意旨如起訴書所載 （如附件） 。
二、按告訴乃論之罪，告訴人於第一審辯論終結前得撤回其告訴
    ；告訴經撤回者，應諭知不受理之判決；又不受理之判決，
    得不經言詞辯論為之，刑事訴訟法第238條第1項、第303條
    第3款及第307條分別定有明文。　
三、查被告甲○○被訴違反性騷擾防治法案件，公訴意旨認被告係
    觸犯性騷擾防治法第25條第1項之性騷擾罪嫌，而該罪依同
    條第2項規定，須告訴乃論。茲告訴人即代號BA000-H110024
    、代號BA000-H110024Z之人，均具狀撤回告訴，此有刑事撤
    回告訴狀1份附卷可佐（見本院110年度易字第472號密封袋
    內），依照上開說明，本件爰不經言詞辯論，逕為諭知不受
    理之判決。
據上論斷，應依刑事訴訟法第303 條第3 款、第307 條，判決如
主文。 　　　
中　　華　　民　　國　　110 　年　　11　　月　　30　　日
                  刑事第四庭　法  官  周霙蘭
以上正本證明與原本無異。
如不服本判決應於收受送達後20日內向本院提出上訴書狀，並應
敘述具體理由；其未敘述上訴理由者，應於上訴期間屆滿後20日
內向本院補提理由書( 均須按他造當事人之人數附繕本) 「切勿
逕送上級法院」。
中　　華　　民　　國　　110 　年　　11　　月　　30　　日
                              書記官  洪儀君
【附件】
臺灣基隆地方檢察署檢察官起訴書
                                     110年度偵字第3526號
　　被　　　告　甲○○　男　88歲（民國00年0月00日生）
　　　　　　　　　　　　住基隆市○○區○○路000巷00號
　　　　　　　　　　　　居基隆市○○區○○路000巷00號
　　　　　　　　　　　　國民身分證統一編號：Z000000000號
上列被告因違反性騷擾防治法案件，已經偵查終結，認應提起公
訴，茲將犯罪事實及證據並所犯法條分敘如下：
　　　　犯罪事實
一、甲○○於民國110年5月15日上午9時至10時許，搭乘基隆市○○
    路段000號公車時，見坐在其右邊座位之代號BA000-H110024
    號女子（94年2月生，真實姓名年籍詳卷，下稱甲女），竟
    意圖性騷擾，乘甲女未注意他人動作之機會，以右手碰觸甲
    女短裙下方之左大腿外側，以此方式對甲女性騷擾得逞。嗣
    甲女自行拍照、錄影蒐證後，請該公車上其他乘客協助報警
    而查獲。
二、案經甲女及甲女之母（代號BA000-H110024Z號）訴由基隆市
    警察局移送偵辦。
　　　　證據並所犯法條
一、證據清單及待證事實
編號 證據名稱 待證事實  1 被告甲○○於警詢及偵訊之供述 證明被告確於上開時間，搭乘上開公車，並坐在甲女左邊座位，且有碰觸到甲女大腿。  2 證人即告訴人甲女於警詢及偵訊之證述 證明被告確於上開時間，在上開公車上，以右手觸碰甲女左大腿外側，於甲女將雙腳往右邊方向移動以避免碰觸後，被告又將右手往右邊方向移動以碰觸甲女左大腿外側。  3 現場錄影檔案、現場照片4張及本署檢察官勘驗筆錄1份 證明被告將右手放置於甲女所乘坐之座椅上，並以右手小拇指與手掌右側外緣碰觸甲女短裙下方之左大腿外側，於甲女將雙腳往右邊方向移動時，被告又將右手往右邊方向平移以碰觸甲女左大腿外側。 
二、訊據被告甲○○否認有何性騷擾之犯行，辯稱：是因為離太近
    才不小心摸到甲女大腿，不是故意等語。惟查，甲女於被告
    入座後，以為其左大腿外側與被告右手有所碰觸係因車輛晃
    動所致而將雙腿往右邊移動後，被告又將右手往右邊平移而
    再次碰觸甲女左大腿外側，且被告右手小拇指有往上移動之
    舉等情，業據甲女於警詢及偵查中證述在卷，核與檢察官勘
    驗甲女所提出之錄影畫面及現場照片所見，被告將其右手放
    置在甲女之座椅上，甲女雙腳呈現朝右邊斜放狀態後，被告
    右手亦往右邊偏斜，而非自然垂放在座椅上，且被告於碰觸
    甲女左大腿外側時，右手小拇指與手掌處有略往上抬情狀等
    節相符，有勘驗筆錄及現場照片存卷可證，足見甲女前揭證
    述尚非子虛。因此，被告於上開時間，在上開公車座位上，
    以右手觸碰甲女左大腿外側之身體部位，可認屬實。被告辯
    稱係因離太近才不小心碰到甲女等語，不可採信。
三、按性騷擾防治法第25條第1項規定，係以意圖性騷擾，乘人
    不及抗拒而為親吻、擁抱或觸摸其臀部、胸部或其他身體隱
    私處之行為為其構成要件。又該條項雖例示禁止觸及他人身
    體部位為臀部、胸部；然為避免對被害人其他身體部位身體
    決定自由之保護，有所疏漏，另規定以『其他身體隱私處』作
    為概括性補充規定。而所謂『其他身體隱私處』，乃不確定法
    律概念。客觀上固然包括男女生殖器、大腿內側、鼠蹊部等
    通常社會觀念中屬於身體隱私或性敏感部位。至於其他身體
    部位，諸如耳朵、脖子、肚臍、腰部、腹部、肩膀、背部、
    小腿、大腿外側及膝蓋、腿等男女身體部位，究竟是否屬於
    前開條文所稱『其他身體隱私處』，仍應依社會通念及被害人
    個別情狀，並參酌個案審酌事件發生背景、環境、當事人關
    係、行為人言詞、行為及相對人認知等具體事實，而為綜合
    判斷（性騷擾防治法施行細則第2條規定參照）。申言之，
    此所謂「其他身體隱私處」，因性騷擾犯行處罰之目的在於
    因行為人所為破壞被害人所享與性、性別有關之寧靜、不受
    干擾之平和狀態，解釋上當非僅以該身體部位是否外露為斷
    ，而係以該等身體部位如遭行為人親吻、擁抱或觸摸，該等
    作為是否與性有關，而足以引發被害人與性有關之寧靜、不
    受干擾之平和狀態遭受破壞以為認定，而此等認定應依社會
    通念及被害人個別情狀，並參酌個案審酌事件發生之背景、
    環境、當事人之關係、行為人之言詞、行為及相對人之認知
    等具體事實綜合判斷之。本案被告與甲女素不相識，且被告
    於甲女移動雙腳以避免接觸後，又將右手往右邊方向移動以
    碰觸甲女短裙下方之左大腿外側，甲女就此亦稱當下感覺非
    常不舒服等語，是被告碰觸甲女左大腿之行為具有性暗示及
    調戲之意甚明。故核被告所為，係違反性騷擾防治法第25條
    第1項意圖性騷擾，乘人不及抗拒而為觸摸其身體隱私處之
    罪嫌。被告行為時已年屆80歲，請依刑法第18條第3項規定
    ，審酌是否減輕其刑。
四、依刑事訴訟法第251條第1項提起公訴。
  　此　致
臺灣基隆地方法院
中　　華　　民　　國　 110　　年　　9 　　月　　27　　日
　　　　　　　　　　　　　檢　察　官  陳映蓁
                                      李怡蒨
本件正本證明與原本無異
中　　華　　民　　國　 110　　年　　9 　　月　　29　　日
                          書  記  官  陳志安
附錄本案所犯法條全文
性騷擾防治法第25條
意圖性騷擾，乘人不及抗拒而為親吻、擁抱或觸摸其臀部、胸部
或其他身體隱私處之行為者，處 2 年以下有期徒刑、拘役或科
或併科新臺幣 10 萬元以下罰金。
前項之罪，須告訴乃論。